【裁判字號】    89,訴,1022
【裁判日期】    900406
【裁判案由】    營利事業所得稅
【裁判全文】
臺北高等行政法院判決                            八十九年度訴字第一○二二號
                              .
    原      告  大沃山電氣有限公司
    代  表  人  甲○○董事長.
    訴訟代理人  庚○○
               兼送達代收人.
                乙○○
                戊○○
    被      告  財政部臺北市國稅局
    代  表  人  張盛和（局長）
    訴訟代理人  丙○○
    訴訟代理人  己○○
    訴訟代理人  丁○○
右當事人間因營利事業所得稅事件，原告不服財政部八十九年七月三日台財訴字第０
八九一三五四八八一號訴願決定，提起行政訴訟。本院判決如左：
    主  文
原告之訴駁回。
訴訟費用由原告負擔。
    事  實
甲、經過事實摘要：
  壹、行政處分之特定：
    一、作成之機關：財政部台北市國稅局
    二、作成之案號：財北國稅法字第八八０二一七三六號
    三、作成之時間：八十八年六月三日
    四、行政處分之內容：
      Ａ、認定之事實：
        １、原告申報八十五年度營利事業所得稅後，經被告查核結果，認定原告帳
            證不全。
        ２、被告乃依同業利潤標準核定全年所得為新台幣（下同）四、五四五、六
            四五元。計算方式為：
          I、因帳證不全，成本無法查核，乃依依同業利潤標準，核定營業成本為
              四五、八二八、七０一元。
          II、營業費用則核實認定，並准追認另筆營業費用三八六、九０五元（因
              為此筆支出為原告上期轉列資產三八六、九０五元，用做原告辦公室
              隔間及消防設備，但因原告業於八十五年六月遷至台北縣，原隔間設
              備及消防器材無法拆除重新使用，故准列入營業費用中）。
          III、計算結果營業淨利核定為八、七四三、三０七元（請被告將計算過程
              載明）。
          Ⅳ、但上開數額，尚大於全部營業收入淨額依同業利潤標準核定之所得額
              ，故依查核準則第六條第一項但書規定核定營業淨利為六、二七七、
              九０四元，全年所得額為四、五四五、六四五元（請被告將計算過程
              載明）。
      Ｂ、適用之法令：
        １、所得稅法第八十三條第一項：
              稽徵機關進行調查或復查時，納稅義務人應提示有關各種證明所得額
              之帳簿、文據，其未提示者，稽徵機關得依查得之資料或同業利潤標
              準，核定其所得額。
        ２、所得稅法施行細則第八十一條第一項：
              本法第八十三條所稱之帳簿文據，其關係所得額之一部或關係課稅年
              度中某一期間之所得額，而納稅義務人未能提示者，稽徵機關得就該
              部分依查得資料或同業利潤標準核定其所得額。
                ＊依最高行政法院六十一年判字第一九八號判例意旨所示，所謂「
                  未提示」兼指帳簿文據全部未提示雖提示而有不完全、不健全、
                  不相符者
        ３、營利事業所得稅查核準則（下稱查核準則）第六條第一項：
              帳簿文據，其關係所得額之一部而未能提示者，依所得稅法施行細則
              第八十一條之規定辦理。但其核定所得額，以不超過當年度全部營業
              收入淨額依同業利潤標準核定之所得額為限。
  貳、原告受侵犯之權利：財產權
乙、兩造聲明：
  壹、原告訴之聲明：
      求為判決撤銷原處分（含訴願決定）。
  貳、被告訴之聲明：
      求為判決駁回原告之訴。
丙、原告指摘「行政處分具有違法性」部分，二造之主張：
  壹、原告方面：
    一、主張「被告在為本件帳證不全，營業成本無法勾稽之事實認定」時，其認定
        過程有違法之處：
      Ａ、有關「電子零件進料歸類前後不一」及「同類產品價格差距甚大亦歸屬同
          一項次」各節：
        １、中小企業最難生存的原因是：人力不足、生產過程之任一環節均有可能
            委外加工，以節省成本作為生產最重要的步驟。
        ２、單一原料計算統計錯誤，不能以偏概全，推斷全部計算統計錯誤，而以
            稅務最嚴厲的死刑罪判決（即逕行核定）。用最懶而且最爛的查帳方式
            ，是中小企業最厭惡的方法，能否採取較寬厚的查帳方式，讓中小企業
            有生存的空間？
        ３、中小企業接單做生意，實難考慮周詳的細節，就以被告機關查核挑剔的
            GFM-860商品為例：因當時原告接一小訂單即鐵捲門按裝防盜器、加裝
            搖控天線及六音喇叭‧‧‧，這是單一訂單，（本來就是客戶要求之訂
            單）客戶要求什麼，原告就配合什麼，有什麼奇怪？為何如此挑剔，而
            要求原告提出說明。
        ４、茲舉例加以說明上例被告之挑剔是錯誤的：客戶按裝鐵捲門為了行事方
            便，要求原告代尋鐵工廠製作，（因原告無法做鐵捲門），為了防盜，
            要求加裝防盜器、天線、擴音喇叭及警衛人員三節棍‧‧‧等，難道要
            像被告那樣死板，要求客戶鐵捲門另找廠商製作，防盜器、天線、喇叭
            ‧‧‧才由原告承包，這必要嗎？賣飲料的就不能賣報紙、雜誌嗎？乞
            丐父親就不能生一個狀元兒子嗎？
      Ｂ、有關「進料銷貨亦歸類不同」一節：
        １、八十五年度上期原料數量統計錯誤，重行更正，原告依會計學原理求証
            ，並不會影響八十四年度及八十五年度損益，因而不會影響八十四年度
            及八十五年度課稅所得額，實不知被告為何如此挑剔？
        ２、商品進銷存明細表及銷貨帳所載之品名及數量與發票所載並不相同，說
            明如下：
          I、例如：財政部台北市國稅局複查決定書，查帳員誤稱『0805F104Z/25
              』寫成『0805F104Z1250』；『16P ALPHA C4』寫成『16PACYHAC4』
              ，這種書寫的筆誤，難道需要追查嗎？
          II、發票登載至銷貨帳如發生品名數量的錯誤及銷貨帳登載至商品進銷存
              明細表，如發生品名、數量的錯誤，是可以加以勾稽，而得正確的資
              料，何必以此就判斷原告成本帳全部無法查核？
          III、八十五年八月十二日購進腳架（五金）帳載一八０五件，確實無誤，
              其單價每件為1.2元換算金額為二、一六０元，與發票上載列金額相
              符，因被告查帳員誤將帳載1805件，看成180S件，以致於造成查帳報
              告書的誤載。
          Ⅳ、銷貨同一廠商發票上載品名不同卻歸為同一類：是因為廠家為了保障
              自己的利益，為產品命名為廠家自己的品名規格所致，因此產生同一
              產品卻有２種以上的名稱。
          Ⅴ、請不要以最懶而且最爛的查帳方式（即逕行核定），判定原告成本帳
              無法查核。
          Ⅵ、台灣經濟蕭條、產業經營不善而倒閉者甚多，原告已經面臨財務與產
              業轉型的危機，實無力與稅務機關打稅務官司，更沒錢繳另一半之營
              利事業所得稅。
          Ⅶ、製造、買賣產品，都是有可循的成本計算方式，該繳的稅，借錢也會
              去繳；不該繳的，中小企業製造廠的原告一毛錢也會爭到底。呈請高
              抬貴手，以最合理的方法核定本公司課稅所得額。
    二、原告在本院審理中，提出新編之營業成本資料，請求被告重新查核。被告機
        關查核結果，仍謂無法勾稽，而主張：「原告雖再次重編成本分析資料供核
        ，惟依查核準則第四十六條規定，期初盤存之原料申報數量及金額應與上年
        度稽徵機關核定數量及金額相符」云云。就此原告回應說明如下：
      Ａ、被告謂：「原申報及核定之期初原料數量與其本次提示之數量並不符，（
          請參閱被告重查行政訴訟重核報告附件一），原數量為七、四○二、○三
          三個，本次數量則僅有五、九一○、一九三個，兩者相差約一五○萬個」
          云云。原告回應如下：
        １、八十四年度及八十五年度聘任之會計小姐，會計程度不甚良好，故編列
            及成本計算表之期初原料數量錯誤，原告承認，正因此理，故重新統計
            及編列各項成本計算表。（因期初原料數量統計錯誤，故只更改期初原
            料數量，但期初原料金額未更改，故不會影響八十四年度及八十五年度
            損益或課稅所得額。）
        ２、中小企業的成長，本來就是困難重重，不但財務調度、生產技術．．．
            無法順利突破瓶頸，甚至連管理、會計都出現混亂及不必要的錯誤。
        ３、本次重編之營業成本資料，只是正確反應事實之成本計算，故被告機關
            不宜以雞蛋挑骨頭之方式，硬把以前會計小姐的錯誤統計及計算方式，
            逕行核定本公司應繳之稅額。（難道國家的稅務法令，不允許民間的公
            司行號，帳載錯誤不得加以更正嗎？）
        ４、原告願以複查繳半之稅額，作為85年度營利事業所得稅應課稅額，因原
            告已面臨財務危機（可以說是半歇業狀態），實無力再繳另一半稅額。
      Ｂ、被告謂：「原告銷貨帳所載品名、數量與發票所載多不相符，（請參閱重
          核報告附件二），以其中最主要商品GFM-860為例（請參閱重核報告附件
          三），除數量多筆不合外，更將汽車天線、三節棍、鐵捲門防盜器、大音
          喇叭、甚至零件等亦皆歸入同一類」云云，原告回應如下：
        １、中小企業最難生存的原因是：人力不足、生產過程之任一環節均有可能
            委外加工，以節省成本作為生產最重要的步驟。
        ２、單一原料計算統計錯誤，不能以偏概全，推斷全部計算統計錯誤，而以
            稅務最嚴厲的死刑罪判決（即逕行核定）。用最懶而且最爛的查帳方式
            ，是中小企業最厭惡的方法，能否採取較寬厚的查帳方式，讓中小企業
            有生存的空間？
        ３、中小企業接單做生意，實難考慮周詳的細節，就以被告機關查核挑剔的
            GFM-860商品為例：因當時原告接一小訂單即鐵捲門按裝防盜器、加裝
            搖控天線及六音喇叭…. 這是單一訂單，（本來就是客戶要求之訂單）
            客戶要求什麼，原告就配合什麼，有什麼奇怪？為何如此挑剔，而要求
            原告提出說明。
        ４、茲舉例加以說明上例被告機關之挑剔是錯誤的：
            客戶按裝鐵捲門為了行事方便，要求原告代尋鐵工廠製作，（因原告無
            法做鐵捲門），為了防盜，要求加裝防盜器、天線、擴音喇叭及警衛人
            員三節棍．．．等，難道要像被告機關那樣死板，要求客戶鐵捲門另找
            廠商製作，防盜器、天線、喇叭．．．才由原告承包，這有必要嗎？
      Ｃ、被告謂：「本次提示之八十五度帳證資料銷貨發票僅有三十三本（請參閱
          行政訴訟附件四），每月三本，十一個月共三十三本，獨漏二月份發票，
          經被告於八十九年十月十一日洽請原告提示，亦未能提示。」云云，原告
          回應如下：
          八十八年度大約三月左右，台北市國稅局南港分所查帳時八十五年度二月
          份發票確實存在，但八十九年十月台北市國稅局南港分所再度查帳時，提
          出要求補送八十五年度二月份發票，原告實在不知為何該月份發票何時遺
          失？
      Ｄ、被告謂：「原告雖再次重編成本分析資料供核，惟依查核準則第四十六條
          規定，期初盤存之原料申報數量及金額應與上年度稽徵機關核定數量及金
          額相符」云云。原告回應如下：
        １、原告承認，會計人員將期初原料數量統計錯誤，為真實反應成本計算之
            準確性，故更正期初原料數量，但期初原料金額未更改，依會計原理，
            應不會影響八十四年度及八十五年度損益，故不會影響八十四年度及八
            十五年度課稅所得額。
        ２、被告機關查帳人員，既然依法院』之要求重新查核，就不應再以原告以
            前統計計算錯誤的資料跟現在編列的各項成本計算表做比較，如一定要
            拿以前舊資料與現在資料比較，這重新查核有何意義？
      Ｅ、被告謂：「本次原告提供之原料進耗存明細表中之各項原料上期結存數量
          、金額與上年度原申報及原核定皆不相符，且相差甚鉅。再者其商品進銷
          存明細表及銷貨帳所載之品名及數量與發票所載亦不相符。原告訴稱可以
          查核，顯與實情不符」云云。原告回應如下：
        １、八十五年度上期原料數量統計錯誤，重行更正，原告依會計學原理求証
            ，並不會影響八十四年度及八十五年度損益，因而不會影響八十四年度
            及八十五年度課稅所得額，實不知被告機關為何如此挑剔？
        ２、商品進銷存明細表及銷貨帳所載之品名及數量與發票所載立不相同，說
            明如下：
          I、例如：財政部台北市國稅局複查決定書，查帳員誤稱『0805F104Z/25
              』寫成『0805F104Z1250』；『16P ALPHA C4』寫成『16PACYHAC4』
              ，這種書寫的筆誤，難道需要追查嗎？
          II、發票登載至銷貨帳如發生品名數量的錯誤及銷貨帳登載至商品進銷存
              明細表，如發生品名、數量的錯誤，是可以加以勾稽，而得正確的資
              料，何必以此就判斷原告成本帳全部無法查核？
          III、八十五年八月十二日購進腳架（五金）帳載一八０五件，確實無誤，
              其單價每件為1.2元換算金額為二、一六０元，與發票上載列金額相
              符，因被告機關查帳員誤將帳載1805件，看成180S件，以致於造成查
              帳報告書的誤載。
          Ⅳ、銷貨同一廠商發票上載品名不同卻歸為同一類：是因為廠家為了保障
              自己的利益，為產品命名為廠家自己的品名規格所致，因此產生同一
              產品卻有二種以上的名稱。
      Ｆ、另須補充說明者：
        １、第一次申報之期初存料數量與第二次申報之期初存料數量不符之原因可
            歸類為以下數種：
          I、計量錯誤及分類錯誤：
          II、加工前與加工後之存料未分類清點：
          III、會計小姐真正歸類錯誤。
        ２、因此原告認為：
          I、被告機關查帳人員不能因為個人喜好，而枉斷原告之成本帳不能查帳
              。
          II、成本會計繁雜而造成成本計算錯誤，原告承認。但這是因為電子產品
              日新月異所致，原告之會計小姐非技術人員，故統計上會出現錯誤。
          III、存料計量的錯誤，被告機關應該讓原告更正，否則原告永遠無法進步
              及正常化。
          Ⅳ、被告機關不應不知民間疾苦，無理強行課稅。
  貳、被告方面：
    一、就原告主張「事實認定違法」之反駁：
      Ａ、被告認定事實及適用法律之經過：
        １、原告八十五年度進料多為電子零件，然歸類前後不一，同類產品其價格
            差距甚大亦歸屬同一項次，進料，銷貨亦歸類不同，被告因此認定營業
            成本無法勾稽，乃依同業利潤標準核定原告之成本，惟核定之營業淨利
            尚大於依同業利潤標準核定之所得額，依查核準則第六條第一項但書規
            定，全年所得額按同業利潤標準核定為四、五四五、六四五元。其無法
            查核原因除被告八十九年十月二十四日財北國稅法字第八九Ｏ三九八五
            八號函答辯理由外，尚有下列數項無法查核，以原告占銷貨收入百分之
            三十之主要商品GFM-860為例：
          (1)歸類不一：將CPA-680、CAR ALARM MODEL、ALARM PAGER FOVCAR、
            NEWMOTOVCYCLE、RS-310、三節棍、CAR SEUNRET，汽車天線、單音1/2
            、六音喇叭、鐵捲門防盜器等不同種類之商品皆歸於代號GFM-860，顯
            有不合。
          (2)數量不一：按其銷貨帳，成本分析表中GFM-860之生產及銷售數量應為
            二一、二八五個，惟依其發票所載，該商品其正確銷貨數量則為六五、
            一二四個，二者相差四三、九二九個。
          (3)單價不一：原告為歸類特將GFM-860之銷售價格調整為六五Ｏ─六八Ｏ
            左右，如五月二十日原單價十一．五元，則原告自行於銷貨帳調整為六
            五七元。
        ２、又因核定之營業淨利尚大於依同業利潤標準核定之所得額，再依查核準
            則第六條第一項但書規定，將原告之全年所得額按同業利潤標準核定為
            四、五四五、六四五元。
      Ｂ、對原告主張「事實認定違法指摘」之回應：
        １、原告於復查時主張：「材料之耗用量高於本期可使用之數量係因人為因
            素計量錯誤所致，計量錯誤部分同意被告予以剔除」云云。但是：
          I、直接原料明細表中之數量為原告生產過程中所實際耗用之數量（即標
              準用量、無損耗）。
          II、而原料進耗存明細表之數量為上期結存加本期購進減本期期末結存，
              為本期可用於生產之數量。
          III、但原告本期實際耗用量高於本期可使用之數量，其高於可使用量部分
              ，原告已無使用存量，何來超耗之說。
          Ⅳ、故原告訴稱係因計量錯誤或超耗所致，顯係推託之詞。
        ２、又原告材料歸類亦多處前後不一，例如原告向比利迦公司購進電容080
            F104Z/250，八月三日歸為0805電阻，十二月二日則歸為0805電容，雖
            原告稱同為0805SMT之專用零件，但電阻與電容顯然為不同種類之電子
            零件（其他材料歸類無法查核原因請參閱被告審查報告書五至七頁）。
        ３、原告八十五年八月十二日購進腳架（五金）帳上載一、八０五件，但發
            票上僅載一八０件，原告訴稱發票亦載為一、八０五件，並無不符情事
            ，然依原告提示八十五年八月十二日DV00000000號統一發票，第一項僅
            載為一八０件，每件十二元，金額為二、一六０元，核與實情不符，顯
            然原告並無足夠數量可供製造。
        ４、銷貨方面，原告同一天售予同一家廠商、發票上載品名及單價明明不同
            ，原告卻歸為同一類，且歸類之數量如何亦不清楚，致成本仍無法勾稽
            。
      Ｃ、對原告請求「重行查核原告新編之營業成本資料」一節之回應：
        １、原告重新編製各項營業成本報表，經被告重查結果，仍有下列原因無法
            查核：
          I、原申報及核定之期初原料數量與其本次提示之數量並不符，（請參閱
              被告重查行政訴訟重核報告附件一），原數量為七、四０二、０三三
              個，本次數量則僅有五、九一０、一九三個，兩者相差約一五０萬個
          II、原告銷貨帳所載品名、數量與發票所載多不相符，（請參閱重核報告
              附件二），以其中最主要商品GFM-860為例（請參閱重核報告附件三
              ），除數量多筆不合外，更將汽車天線、三節棍、鐵捲門防盜器、大
              音喇叭、甚至零件等亦皆歸入同一類。
          III、本次提示之八十五年度帳證資料銷貨發票僅有三十三本（請參閱行政
              訴訟附件四），每月三本，十一個月共三十三本，獨漏二月份發票，
              經被告於八十九年十月十一日洽請原告提示，亦未能提示。
        ２、原告雖再次重編成本分析資料供核，惟依查核準則第四十六條規定，期
            初盤存之原料申報數量及金額應與上年度稽徵機關核定數量及金額相符
            。
        ３、而本次原告提供之原料進耗存明細表中之各項原料上期結存數量、金額
            與上年度原申報及原核定皆不相符，且相差甚鉅。再者其商品進銷存明
            細表及銷貨帳所載之品名及數量與發票所載亦不相符。原告訴稱可以查
            核，顯與實情不符。
    理  由
壹、兩造爭執之要點：
    本案被告在核課原告八十五年度所得稅時，以原告提出之帳證不全，成本無法勾
    稽為由，而依所得稅法第八十三條之規定，採用推計課稅之方式，改依同業利潤
    標準來核定原告八十五年之營業成本，營業費用則核實計算，並依查核準則第六
    條第一項之規定，以計算結果之所得額猶大於依同業利潤標準核定之所得額，故
    改以當年度全部營業收入淨額依同業利潤標準核定之所得額來計算原告當年度應
    納之所得稅額。原告則抗辯稱其可提供合理證明成本支出之帳簿文據，原告不得
    依所得稅法第八十三條之規定，對其進行推計課稅、則本案之爭點應集中在所得
    稅法第八十三條第一項之規定，在本案中有無適用性。
貳、本院之判斷：
  一、按所得稅法第八十三條第一項規定：「稽徵機關進行調查或復查時，納稅義務
      人應提示有關各種證明所得額之帳簿、文據，其未提示者，稽徵機關得依查得
      之資料或同業利潤標準，核定其所得額。」而所得稅法施行細則第八十一條第
      一項復定：「本法第八十三條所稱之帳簿文據，其關係所得額之一部或關係課
      稅年度中某一期間之所得額，而納稅義務人未能提示者，稽徵機關得就該部分
      依查得資料或同業利潤標準核定其所得額。」另依最高行政法院六十一年判字
      第一九八號判例意旨所示，前開條文所指「未提示」一語，兼指帳簿文據全部
      未提示雖提示而有不完全、不健全、不相符之情形。
  二、而以上之規定，在法律上，則有如下之意義：
    Ａ、客觀舉證分配原則之改變，允許稅捐稽徵機關以推計之方式來認定稅捐債權
        之成立及其數額，其結果會對人民構成重大之不利益，具有懲罰性之效果。
        因此在適用上，必須先確定納稅義務人或者根本不提出帳簿文據，或者所提
        出之帳簿文據，在客觀上，使稅捐稽徵機關無法進行勾稽，才能引用上開條
        文來推計課稅。
    Ｂ、其次應指明者則在於；只要納稅義務人提出之部分帳簿文據記載能夠進行勾
        稽查核，則就該部分範圍內之所得數額即應核實認定。
  三、當然在何種情形下，才可判斷「納稅義務人所提出之帳簿文據，客觀上，無法
      進行勾稽查核」，法院實在無法提出一個抽象而明確的標準，只能循個案來認
      定。不過可以確定的是，稅捐稽徵機關有義務先向法院合理說明：「為何納稅
      義務人提出之帳簿文據無法勾稽，其原因為何﹖」，只有在法院對稅捐稽徵機
      關說明內容之合理性，獲致確信後，推計課稅之容許性才能獲得肯認。在稅捐
      稽徵機關進行說理的過程中，納稅義務人隨時可以質疑稅捐稽徵機關說理內容
      之合理性。
  四、本院認定被告機關主張：「原告提出之帳簿文據，在客觀上，無法進行查核」
      一節為屬，其所憑之事證：
    Ａ、原告已在本院審理中自承，原始提供查核之帳冊記載上有關期初原料數量之
        記載有誤，則顯然查帳之始，被告機關即因可歸責於原告之原因，而無從查
        核。
    Ｂ、固然在本院審理中，原告重新編撰營業成本資料，提出於被告機關要求，再
        次查核勾稽，然而經被告機關查核後，仍有以下之瑕疵，導致無法正確勾稽
        查核（勾稽之意義為追查成本支出之真實性，可分為逆向追查或順向追查）
        ：
      １、原申報及核定之期初原料數量與其本次提示之數量並不符（參閱被告重查
          行政訴訟重核報告附件一）。就此被告雖謂：「僅是數量有誤，但金額未
          改變」云云，不過原告無法合理說明導致錯誤之原因，又不能合理交待為
          何數量改變，金額仍然不變（此點有違常情）。而且隨著時間之經過，在
          相隔四、五年以後，再要對八十五年度期初原料數量進行勾稽即變的非常
          困難（可能要不斷從現今原料數量依時間不斷向上追溯）。原告事後再行
          主張，其可信度會隨著時間之經過而不斷削弱。
      ２、原告銷貨帳所載品名、數量與發票所載多不相符，（請參閱重核報告附件
          二），以其中最主要商品GFM-860為例（請參閱重核報告附件三），除數
          量多筆不合外，更將不同零件等亦皆歸入同一類。就此被告雖謂：「其受
          客戶委託做生意之方式即是如此，是將一筆生意所須之各項器材歸在一個
          項下」云云，然而原告之接單經營方式與其物料之管理流程係屬二事，不
          能因為其營業方式如，即要求被告機關也須接受如此違反物料管理原則之
          單據，造成被告機關無法以有效率之方式進行查核。
      ３、原告在複查時提示之八十五年度帳證資料銷貨發票僅有三十三本（請參閱
          行政訴訟附件四），每月三本，十一個月共三十三本，獨漏二月份發票，
          經被告於八十九年十月十一日洽請原告提示，亦未能提示。就此原告亦承
          認是其自己遺失者，而此等資料之缺漏，足以對物料支出之追查造成難以
          彌補瑕疵。
      ４、依查核準則第四十六條規定，期初盤存之原料申報數量及金額應與上年度
          稽徵機關核定數量及金額相符。而原此次告提供之原料進耗存明細表中之
          各項原料上期結存數量、金額與上年度原申報及原核定皆不相符，且相差
          甚鉅。再者其商品進銷存明細表及銷貨帳所載之品名及數量與發票所載亦
          不相符。就此原告雖重申前開說法，而謂：「數量不符，但金額相符，故
          不會改變八十四年度與八十五年度之損益計算」云云，然而「為何會數量
          不符，金額仍能相符」原告並無合理之解釋。
    Ｃ、總言之，原告提供之帳簿文據，無法滿足進行稅捐查核之最低要求，瑕疵明
        顯。而且就上述各項瑕疵綜合判斷，原告整個八十五年度之成本支出都無法
        正確核算，被告機關自然無法依其提出之帳簿文據來據實查核。
  六、是以被告機關在本案中採用推計課稅之方式而課徵原告八十五年度營利事業所
      得稅，應符合所得稅法第八十三條第一項、所得稅法施行細則第八十一條第一
      項之規定，其合法性應受肯認。
參、綜上所述，原處分所為之推計課稅認定，並無不合，訴願決定予以維持亦無違誤
    ，原告徒執前詞，聲請撤銷，為無理由，應予駁回。
據上論結，本件原告之訴為無理由，爰依行政訴訟法第九十八條第三項前段，判決如
主文。
中      華      民      國     九十     年      四      月      六      日
                                   臺北高等行政法院  第五庭
                                             審判長  法  官  姜素娥
                                                     法  官  林文舟
                                                     法  官  帥嘉寶
右為正本係照原本作成。
如不服本判決，應於送達後二十日內，向本院提出上訴狀並表明上訴理由，如於本判
決宣示後送達前提起上訴者，應於判決送達後二十日內補提上訴理由書（須按他造人
數附繕本）。
中      華      民      國     九十     年      四      月      九      日
                                                     書記官  林麗美


司法院資訊處製作；財團法人民間司法改革基金會備份。
